臺灣高等法院刑事判決　　　　　　　　99年度上訴字第4305號
上　訴　人
即　被　告　周燈權
上列上訴人因偽造文書等案件，不服臺灣板橋地方法院九十八年
度訴字第二五六九號，中華民國九十九年九月二十八日第一審判
決（起訴案號：臺灣板橋地方法院檢察署九十七年度偵緝字第三
０００號、第三００一號、第三００二號，嗣於原審準備程序進
行中，被告就被訴事實為有罪之陳述，經原審告知簡式審判程序
意旨，並聽取當事人之意見後，原審裁定依簡式審判程序進行）
，提起上訴，本院判決如下：
    主  文
原判決撤銷。
周燈權連續行使偽造私文書，足以生損害於他人，處有期徒刑壹
年捌月；如附表一所示偽造之「曾美玉」署名拾陸枚、偽造之「
張豐彥」署名拾肆枚、如附表二編號三所示偽造之「曾美玉」署
名拾伍枚均沒收。又犯如附表四所示之行使偽造私文書罪，共柒
拾貳罪，各處如附表四宣告刑及其所減之刑欄內所示之宣告刑，
均減刑，各減為如附表四宣告刑及其所減之刑欄內所示之減得之
刑及從刑。應執行有期徒刑貳年拾月；如附表一所示偽造之「曾
美玉」署名拾陸枚、偽造之「張豐彥」署名拾肆枚、如附表二編
號三所示偽造之「曾美玉」署名拾伍枚、如附表四宣告刑及其所
減之刑欄內所示偽造之「曾美玉」署名陸拾枚均沒收。
    事  實
一、周燈權基於行使偽造私文書及意圖為自己不法所有而基於詐
    欺之概括犯意，自民國八十七年三月二日起至九十五年六月
    十九日止，利用其為曾美玉辦理保險或在張豐彥住處留宿，
    而取得其等國民身分證影本之機會，在其當時位於臺北縣樹
    林市、彰化縣大村鄉等住處，冒用曾美玉、張豐彥之名義，
    偽造「曾美玉」、「張豐彥」之署名，製作如附表一所示之
    信用卡或現金卡申請書後，再郵寄予各該銀行提出申請而行
    使，致各該銀行不知情之承辦人員均陷於錯誤，誤認係曾美
    玉、張豐彥本人提出申請，遂連續核發如附表一所示之信用
    卡、現金卡予周燈權。周燈權收受各該卡片後，旋在卡片背
    面偽簽「曾美玉」、「張豐彥」之署名，並啟用各張信用卡
    、現金卡，因此承前行使偽造私文書及意圖為自己不法所有
    而基於詐欺之概括犯意，連續於附表二各編號所示時間，持
    附表一編號二、五、七、九、十、十二所示之信用卡，前往
    彰化縣大村鄉及其他地點之特約商店，由周燈權冒用「曾美
    玉」或「張豐彥」名義，在信用卡簽帳單上偽造「曾美玉」
    或「張豐彥」署名，偽造表示「曾美玉」或「張豐彥」確認
    購物金額之不實內容私文書後，持交不知情之特約商店店員
    而行使，致各該收款人員陷於錯誤，而分別交付食品、藥物
    、油氣等各項財物，合計共詐得約新臺幣（下同）二百十九
    萬四千四百八十四元，足以生損害於曾美玉、張豐彥、附表
    一所示之發卡銀行及附表二所示周燈權前往盜刷之特約商店
    。周燈權取得如附表一編號六、八、十一、十三、十四所示
    之現金卡後，復意圖為自己不法之所有而基於以不正方法由
    自動付款設備取得他人之物之概括犯意，自九十一年九月間
    起至九十五年三月十五日止，在彰化縣、臺北縣等地，以將
    現金卡插入自動櫃員機內並輸入密碼之不正方法，使自動付
    款設備之辨識系統誤認係「曾美玉」或「張豐彥」本人預借
    現金而撥款，因此連續詐得如附表三所示之款項，合計共一
    百四十九萬二千元。
二、九十五年七月一日以後，周燈權復分別基於行使偽造私文書
    及意圖為自己不法所有而基於詐欺之犯意，於附表四各編號
    所示時間，持附表一編號五、七所示之信用卡，前往附表四
    各編號所示之特約商店，冒用曾美玉名義，在簽帳單上偽造
    「曾美玉」之署名，偽造表示「曾美玉」確認購物金額之不
    實內容私文書後，持交不知情之特約商店店員而行使，每次
    均致各該收款人員陷於錯誤，而交付如附表四各編號所示價
    值之財物，足以生損害於曾美玉及國泰銀行、富邦銀行，前
    後共計七十二次。
三、嗣因周燈權無力還款，經各該發卡銀行向曾美玉、張豐彥催
    討欠款，始循線查悉上情。
四、案經臺北市政府警察局內湖分局報請臺灣士林地方法院檢察
    署檢察官、中國信託商業銀行股份有限公司訴由臺灣彰化地
    方法院檢察署檢察官偵查後均呈請臺灣高等法院檢察署檢察
    長令轉臺灣板橋地方法院檢察署檢察官偵查，另由臺新國際
    商業銀行股份有限公司訴請臺灣板橋地方法院檢察署檢察官
    偵查後起訴，嗣於原審準備程序進行中，被告周燈權就被訴
    事實為有罪之陳述，經告知簡式審判程序之旨，並聽取公訴
    人、被告之意見後，由原審合議庭裁定改由受命法官依簡式
    審判程序獨任審理。
    理  由
壹、證據能力部分：
一、按被告之自白，非出於強暴、脅迫、利誘、詐欺、疲勞訊問
    、違法羈押或其他不正之方法，且與事實相符者，得為證據
    ，刑事訴訟法第一百五十六條第一項定有明文。查本件被告
    周燈權於偵查、原審及本院審理中之自白，被告周燈權於本
    院審理中（詳本院一百年四月六日審判筆錄第十六頁）均表
    示：沒有意見，同意作為證據等語，是被告周燈權於偵查時
    、原審及本院審理中之自白，自得作為證據。
二、證人即被害人曾美玉、張豐彥於偵查中經具結而為陳述部分
    ，有證據能力：
    按被告以外之人於偵查中向檢察官所為之陳述，除顯有不可
    信之情況外，得為證據，刑事訴訟法第一百五十九條之一第
    二項定有明文；又刑事訴訟法第一百五十九條之一明定檢察
    官於偵查程序取得被告以外之人所為陳述，除顯有不可信之
    情況者外，均有證據能力，得為證據。當事人若主張其顯有
    不可信之情形者，本乎當事人主導證據調查原則，自應負舉
    證責任，否則，被告以外之人向檢察官所為之陳述，毋庸另
    為證明，即得作為認定被告犯罪之證據（詳最高法院九十六
    年度台上字第五六八四號判決要旨參照）。經查證人即被害
    人曾美玉、張豐彥於偵查中之陳述，既經依法具結以擔保其
    係據實陳述者，依刑事訴訟法第一百五十九條之一第二項規
    定，除顯有不可信之情況者外，自得作為證據，況被告周燈
    權於本院審理時復當庭表示：沒有意見，同意作為證據等語
    （詳本院一百年四月六日審判筆錄第二頁至第三頁），故前
    揭證人於偵查中之陳述，自得作為證據。
三、末按被告以外之人於審判外之言詞或書面陳述，除法律有規
    定者外，不得作為證據，刑事訴訟法第一百五十九條第一項
    定有明文；同法第一百五十九條之五規定被告以外之人，於
    審判外之陳述，雖不符前四條（指第一百五十九條之一至第
    一百五十九條之四）之規定，而經當事人於審判程序同意作
    為證據，法院審酌該言詞陳述或書面陳述作成時之情況，認
    為適當者亦得為證據。而所謂「審酌該陳述作成時之情況，
    認為適當」者，係指依各該審判外供述證據製作當時之過程
    、內容、功能等情況，是否具備合法可信之適當性保障，加
    以綜合判斷而言（詳最高法院九十四年度台上字第三二七七
    號判決意旨、第五八三０號判決意旨）。本判決下列除上述
    其他所引用之各該被告以外之人於審判外之陳述（含書面陳
    述），雖屬傳聞證據，惟當事人即被告周燈權於本院審理中
    均當庭表示：沒有意見，同意作為證據等語（詳本院一百年
    四月六日審判筆錄第二頁至第十六頁），本院審酌結果，認
    上開證據資料製作時之情況，尚無違法不當及證明力明顯過
    低之瑕疵，亦認為以之作為證據應屬適當。揆諸前開規定，
    爰依刑事訴訟法第一百五十九條之五規定，認前揭證據資料
    均有證據能力。
貳、實體部分：
一、上揭事實，業據被告周燈權迭於偵查（詳偵字第三００二號
    卷第四頁至第四頁背面、偵緝字第三０００號卷第十七頁至
    第十八頁、第二二頁至第二三頁）、原審審理時（詳訴字第
    二五六九號卷第三二頁至第三二頁背面、第一五七頁至第一
    五八頁）、本院準備程序（詳本院九十九年十二月二十七日
    準備程序筆錄第二頁）及審理中（詳本院一百年四月六日審
    判筆錄第二頁、第十七頁至第十八頁）均供承不諱，核與證
    人即被害人曾美玉於警詢時（詳偵字第四八五六號卷第三頁
    至第三頁背面、第五一頁至第五二頁）及偵查中（詳偵字第
    四八五六號卷第一三九頁至第一四０頁）、證人即被害人張
    豐彥於警詢時（詳他字第六一八九號卷第三四頁至第三五頁
    ）及偵查中（詳他字第六一八九號卷第三十頁至第三一頁）
    之指述、證人即臺北富邦銀行消費金融總處專員林哲正於警
    詢中（詳偵字第四八五六號卷第六九頁）之陳述情節相符，
    並有如附表一編號一至十四所示申請書影本（詳如附表一編
    號一至十四所附偵查卷）、被害人曾美玉九十五年十二月七
    日致臺北富邦銀行信用卡總處未辦卡切結書（詳偵字第四八
    五六號卷第五三頁）、如附表四編號三五至第七二所示臺北
    富邦銀行刷卡紀錄（詳偵字第四八五六號卷第五五頁至第五
    六頁）、財團法人金融聯合徵信中心信用卡戶基本資訊彙總
    有關被告周燈權及被害人曾美玉部分（詳偵字第四八五六號
    卷第七四頁至第八十頁）、國泰世華銀行九十六年八月刑事
    告訴狀後附證物三即如附表二編號二所示信用卡盜刷紀錄（
    詳偵字第四八五六號卷第八六頁至第八七頁）、如附表四編
    號一至三四所示信用卡盜刷紀錄（詳偵字第四八五六號卷第
    八七頁至第八八頁）、告訴狀後附證物四即如附表三編號二
    所示現金卡提領紀錄（詳偵字第四八五六號卷第一一八頁至
    第一一九頁）、告訴狀後附證物五被害人曾美玉九十五年十
    二月十二日致國泰世華銀行切結書（詳偵字第四八五六號卷
    第一二一頁）、告訴狀後附證物七監視錄影畫面（詳偵字第
    四八五六號卷第一二三頁至第一二五頁）、告訴狀後附證物
    十被害人張豐彥致國泰世華銀行消金業控部切結書（詳偵字
    第四八五六號卷第一三三頁）、告訴狀後附證物十一即如附
    表二編號六所示信用卡盜刷紀錄（詳偵字第四八五六號卷第
    一三四頁至第一三五頁）、告訴狀後附證物十二即如附表三
    編號五所示現金卡提領紀錄（詳偵字第四八五六號卷第一三
    六頁）、臺新國際商業銀行股份有限公司九十六年九月五日
    刑事告訴狀後附證物三即如附表三編號四所示現金卡提領紀
    錄（詳他字第六一八九號卷第七頁至第八頁）、告訴狀後附
    證物四被害人張豐彥致臺新國際商業銀行聲明書（詳他字第
    六一八九號卷第九頁）、臺新國際商業銀行股份有限公司九
    十六年九月十四日刑事補充告訴理由狀後附補證三即附表二
    編號四及五所示信用卡之盜刷紀錄（詳他字第六一八九號卷
    第十七頁至第二一頁）、被害人張豐彥報案之臺北縣政府警
    察局受理刑事報案三聯單及臺北縣政府警察局三重分局三重
    派出所受理各類案件紀錄表（詳他字第六一八九號卷第二三
    頁、第三七頁至第三八頁）、如附表三編號三所示現金卡提
    領紀錄及該現金卡之中國信託商業銀行存款系統歷史交易查
    詢報表、中國信託商業銀行一０七一０放款帳戶還款交易明
    細（偵（詳偵字第一一一０一號卷第六頁至第十頁）、被害
    人張豐彥致中國信託商業銀行聲明書（詳偵字第一一一０號
    卷第十一頁）、臺新國際商業銀行股份有限公司九十七年十
    二月十九日臺新總作服帳務字第０九七００００三四四０號
    函送被害人張豐彥如附表二編號四所示遭盜刷紀錄之相關資
    料（詳偵緝字第三０００號卷第三七頁至第四一頁）、玉山
    銀行個人金融事業處九十七年十二月二十五日玉山個（管）
    字第０九七一二一五０三八號函送被害人曾美玉如附表三編
    號一所示之現金卡申請書及提領明細（詳偵緝字第三０００
    號卷第五八頁至第六二頁）、聯邦商業銀行九十七年十二月
    二十三日（九七）聯銀信卡字第一四二二一號函送被害人曾
    美玉信用申請書及如附表二編號一所示遭盜刷之交易明細（
    詳偵緝字第三０００號卷第六三頁至第七十頁）、臺北富邦
    商業銀行消費金融版塊九十七年十二月二十九日九七北富消
    金風控字第一四八０號函暨曾美玉之信用卡申請書及所附如
    附表二編號三所示盜刷紀錄（詳偵緝字第三０００號卷第七
    一頁至第一三四頁）、臺新國際商業銀行股份有限公司九十
    九年八月二十三日臺新總作服帳務字第０九九０００一三六
    ０八號函覆以簽單均已逾保存期限而滅失（詳訴字第二五六
    九號卷第六六頁至第六七頁）、國泰世華商業銀行業務控管
    部九十九年八月十九日國世業控字第０九九０００三九二號
    函覆以簽單均已逾保存期限而滅失（詳訴字第二五六九號卷
    第六八頁）、國泰世華商業銀行業務控管部九十九年八月十
    九日國世業控字第０九九００００三九一號函覆以「曾美玉
    」名義之簽帳單僅能提供二十六筆，餘簽單均已逾保存期限
    而滅失（詳訴字第二五六九號卷第六九頁至第九五頁）、聯
    邦商業銀行股份有限公司九十九年八月二十五日聯銀信卡字
    第０九九０００四七八九號函覆以簽單均已逾保存期限而滅
    失（詳訴字第二五六九號卷第九六頁）、臺北富邦商業銀行
    股份有限公司消金風險控管部九十九年九月一日消債字第０
    九九一０００七二二號函覆以「曾美玉」名義之簽帳單僅能
    提供四十九筆，餘簽單均已逾保存期限而滅失（詳訴字第二
    五六九號卷第一００頁至第一四九頁）等附卷可稽，綜上所
    述，被告周燈權任意性自白，核與事實相符，本件事證明確
    ，被告周燈權各次犯行均堪以認定，應予依法論科。
二、查被告周燈權就事實欄一所示之犯行行為後，刑法部分條文
    業經修正公布，並於九十五年七月一日施行。刑法第二條第
    一項之規定，係規範行為後法律變更所生新舊法律比較適用
    之準據法。所謂行為後法律有變更者，包括構成要件之變更
    而有擴張或限縮，或法定刑度之變更。行為後法律有無變更
    ，端視所適用處罰之成罪或科刑條件之實質內容，修正前後
    法律所定要件有無不同而斷。新舊法條文之內容有所修正，
    除其修正係無關乎要件內容之不同或處罰之輕重，而僅為文
    字、文義之修正或原有實務見解、法理之明文化，或僅條次
    之移列等無關有利或不利於行為人，非屬該條所指之法律有
    變更者，可毋庸依該規定為新舊法之比較，而應依一般法律
    適用原則，適用裁判時法（詳九十五年十一月七日最高法院
    九十五年度第二十一次刑事庭會議決議參照）外，即應適用
    刑法第二條第一項之規定，為「從舊從輕」之比較。而比較
    時，應就罪刑有關之事項，如共犯、未遂犯、想像競合犯、
    牽連犯、連續犯、結合犯，以及累犯加重、自首減輕及其他
    法定加減原因（如身分加減）與加減例等一切情形，綜合全
    部罪刑之結果而為比較，予以整體適用（九十五年五月二十
    三日最高法院九十五年度第八次刑事庭會議決議參照）。乃
    因各該規定皆涉及犯罪之態樣、階段、罪數、法定刑得或應
    否加、減暨加減之幅度，影響及法定刑或處斷刑之範圍，各
    該罪刑規定須經綜合考量整體適用後，方能據以限定法定刑
    或處斷刑之範圍，於該範圍內為一定刑之宣告。是宣告刑雖
    屬單一之結論，實係經綜合考量整體適用各相關罪刑規定之
    所得。宣告刑所據以決定之各相關罪刑規定，具有適用上之
    「依附及相互關聯」之特性，自須同其新舊法之適用。而「
    法律有變更」為因，再經適用準據法相互比較新舊法之規定
    ，始有「對被告有利或不利」之結果，兩者互為因果，不難
    分辨，亦不容混淆（詳最高法院九十六年度台上字第三七七
    三號判決意旨參照）。經查：
（一）按刑法第三百三百三十九條第一項之詐欺取財罪、第三百
      三十九條之二第一項違法由自動付款設備取得他人之物罪
      ，法定刑分別為「五年以下有期徒刑、拘役或科或併科一
      千元以下罰金。」、「三年以下有期徒刑、拘役或一萬元
      以下罰金。」。罰金刑部分，依被告周燈權事實欄一行為
      時之刑罰法律，即罰金罰鍰提高標準條例第一條前段、修
      正前刑法第三十三條第五款（規定罰金為一元以上），並
      依現行法規所定貨幣單位折算新臺幣條例第二條規定計、
      折算結果，關於法定罰金刑最低度部分，由修正前刑法第
      三十三條第五款規定為銀元一元以上，依被告周燈權行為
      時罰金罰鍰提高標準條例第一條前段提高十倍為銀元十元
      （折算為新臺幣三十元）以上。惟依被告周燈權事實欄一
      行為後修正增訂刑法施行法第一條之一：「中華民國九十
      四年一月七日刑法修正施行後，刑法分則編所定罰金之貨
      幣單位為新臺幣。九十四年一月七日刑法修正時，刑法分
      則編未修正之條文定有罰金者，自九十四年一月七日刑法
      修正施行後，就其所定數額提高為三十倍。但七十二年六
      月二十六日至九十四年一月七日新增或修正之條文，就其
      所定數額提高為三倍」，及刑法第三十三條第五款將罰金
      刑修正為：「新臺幣一千元以上，以百元計算之」等規定
      ，上開詐欺取財及由自動付款設備取得他人之物罪處罰條
      文之法定罰金刑最低額已提高為新臺幣一千元以上。經比
      較新舊法結果，認應適用較有利於被告周燈權事實欄一行
      為時之舊法即修正前刑法第三十三條第五款規定。
（二）刑法第五十六條連續犯之規定業經刪除，被告周燈權就事
      實欄一之犯行等數犯罪行為，於新法施行後，應予分論併
      罰。此刪除雖非犯罪構成要件之變更，但顯已影響行為人
      刑罰之法律效果，自屬法律有變更，依刑法第二條第一項
      規定，比較新、舊法結果，仍應適用較有利於被告周燈權
      之行為時法律即舊法論以連續犯。
（三）又被告周燈權於事實欄一之行為後，刑法第五十五條關於
      牽連犯之規定業已刪除，而此修正已影響行為人之實質刑
      罰法律效果，自屬法律變更，應依刑法第二條第一項之規
      定比較新舊法，對於行為人有利或不利之狀況加以適用。
      本件被告於修法施行前所犯之由自動付款設備取得他人之
      物罪及行使偽造私文書罪間有方法、結果之牽連關係，依
      修正前刑法第五十五條前段之規定，為牽連犯，應從一重
      之行使偽造文書罪處斷；然而依修正施行後之刑法，已刪
      除牽連犯之規定，原則上即應依個別論處，其刑度經數罪
      併罰結果，顯較修正前依刑法第五十五條規定從一重處斷
      為重。比較後，修正後之規定較不利於被告。
（四）刑法第五十一條部分：按刑法第二條第一項規定：「行為
      後法律有變更者，適用行為時之法律。但行為後之法律有
      利於行為人者，適用最有利於行為人之法律」。依刑法第
      五十一條定應執行刑時，「裁判確定前犯數罪，其中一罪
      在新法施行前者，亦同（即亦應為新舊法比較）。」，最
      高法院民國九十五年五月二十三日第八次刑事庭會議決議
      可資參照。查被告周燈權就事實欄一之犯行，係於九十五
      年七月一日之前犯之，且係於新法施行後裁判，故就定其
      應執行刑時，自應比較新舊法，而刑法第五十一條業於九
      十四年一月七日修正公布，並於九十五年七月一日施行。
      修正前刑法第五十一條規定：「數罪併罰，分別宣告其罪
      之刑，依左列各款定其應執行者：」其中第五款規定：「
      宣告多數有期徒刑者，於各刑中之最長期以上，各刑合併
      之刑期以下，定其刑期。但不得逾二十年。」，修正後刑
      法第五十一條第五款規定：「宣告多數有期徒刑者，於各
      刑中之最長期以上，各刑合併之刑期以下，定其刑期。但
      不得逾三十年」，比較結果，修正後刑法並非較有利於行
      為人，依刑法第二條第一項前段之規定，仍應依修正前刑
      法第五十一條第五款，定其應執行之刑。
（五）至刑法施行法第一條之一施行後，罰金刑貨幣單位雖有「
      銀元」、「新臺幣」之差異，惟適用結果之罰金額度則無
      二致，就罰金法定刑提高之「刑罰權規範內容」並無利或
      不利變更，自不生新舊法之比較問題，應適用具特別法及
      準據法之刑法施行法第一條之一規定（詳臺灣高等法院暨
      所屬法院九十五年度法律座談會刑事類提案第十六號參照
      ）。
  綜合上述各條文修正前、後之比較，揆諸前揭最高法院決議所
  揭示之罪刑綜合比較原則，依刑法第二條第一項前段之規定，
  就被告周燈權所犯事實欄一之犯行，應整體適用行為時即修正
  前之規定。
三、按依信用卡、現金卡使用情形，必於信用卡背面之簽名條碼
    上簽名後，始得持卡消費，則在信用卡、現金卡背面簽名，
    單純自形式上觀察，即足以表示信用卡、現金卡之簽名者於
    信用卡、現金卡有效期限內有權使用該信用卡、現金卡之辨
    識及證明，非依習慣或特約表示一定用意之證明，性質上係
    屬刑法第二百十條之私文書（詳最高法院九十一年度台上字
    第五二０九號判決要旨參照）；又按簽帳單係持卡人所簽署
    ，用以證明所消費之金額，並同意依照信用卡使用規定，一
    經使用或訂購物品，均應按所示之全部金額，付款予發卡銀
    行之文書，屬於持卡人所製作之私文書（詳最高法院九十一
    年度台上字第四五三一號判決要旨可佐）。查被告周燈權冒
    用被害人曾美玉、張豐彥名義而偽造現金卡、信用卡申請書
    、約定書及密碼單領用證明，向附表一所示發卡銀行行使而
    申請領得附表一所示現金卡、信用卡，復於附表一所示信用
    卡及現金卡背面簽名條碼上偽簽持卡名義人「曾美玉」、「
    張豐彥」之署名，刷卡消費後於簽帳單上偽簽如附表二、四
    所示之持卡名義人「曾美玉」、「張豐彥」之署名，並持以
    行使，及以現金卡自附表三各金融機購設置之自動付款設備
    （自動提款機）預借現金，而順利詐得上開金額，足生損害
    於被害人曾美玉、張豐彥之信用及信用卡特約商店、發卡銀
    行對於審核客戶資料與貸款風險性及帳務管理之正確性，是
    核被告周燈權就附表一、二所為，係犯刑法第二百十六條、
    第二百十條之行使偽造私文書罪、刑法第三百三十九條第一
    項之詐欺取財罪；就附表三所為，則係犯刑法第三百三十九
    條之二第一項之以不正方法由自動付款設備取財罪；至被告
    周燈權就附表四部分，則係犯刑法第二百十六條、第二百十
    條之行使偽造私文書罪（共七十二罪），以及同法第三百三
    十九第一項之詐欺取財罪（共七十二罪）。被告偽造「曾美
    玉」、「張豐彥」署名乃偽造私文書之階段行為，其偽造私
    文書後持以行使，偽造之低度行為復為行使之高度行為所吸
    收，均不另論罪。被告自八十七年三月二日起至九十五年六
    月十八日止，期間所為如附表一、二、三所示之多次行使偽
    造私文書、詐欺取財及以不正方式由自動付款設備取財之犯
    行，均時間緊接，所犯各係構成要件相同之罪，顯分別基於
    概括犯意為之，均為連續犯，應分別依修正前刑法第五十六
    條之規定論以一罪，並皆加重其刑。被告所犯如附表一、二
    所示之連續行使偽造私文書罪及連續詐欺取財罪，乃一行為
    觸犯二罪名之想像競合犯，附表四各編號所示之每次行使偽
    造私文書及詐欺取財行為（共七十二次），亦均屬想像競合
    犯，應分別從一重之行使偽造私文書罪處斷。附表三所示之
    連續以不正方法由自動付款設備取財罪，與附表一、二所示
    之連續行使偽造私文書罪，有方法結果之牽連關係，應依修
    正前刑法第五十五條之規定，從一重之連續行使偽造私文書
    罪處斷。被告所犯如附表一、二、三所示之連續行使偽造私
    文書罪（一罪），以及附表四所示之七十二個行使偽造私文
    書罪，犯意各別，行為互殊，應分論併罰。
四、原審以被告周燈權罪證明確，論處被告周燈權連續行使偽造
    私文書之一罪及行使偽造私文書共七十二罪，固非無見，惟
    被告周燈權於上訴本院後，經本院向附表一所示銀行函查之
    結果，被告周燈權已有返還部分銀行之部分款項等情，此有
    臺新國際商業銀行股份有限公司九十九年十二月三十一日刑
    事陳報狀、國泰世華商業銀行業務控管部一百年一月五日國
    世業控字第一００００００００五號函、玉山銀行個人金融
    事業處一百年一月十一日玉山（個）消字第一０００一一０
    ０一三號函、臺北富邦銀行股份有限公司消金風險控管部一
    百年一月二十七日消債字第一００００００一二七號函、聯
    邦商業銀行股份有限公司一百年一月二十七日刑事陳報狀、
    中國信託商業銀行股份有限公司一百年二月二十四日刑事陳
    報狀等附卷可稽，復有被告周燈權於本院所提出之一百年三
    月二日與臺新國際商業銀行股份有限公司於臺灣板橋地方法
    院簡易庭進行調解成立之調解筆錄、被告周燈權與國泰世華
    商業銀行股份有限公司於臺灣板橋地方法院民事庭一百年一
    月十九日進行和解之和解筆錄在卷可佐，故原判決未及審酌
    上情，因此量刑審酌基礎已有不同，被告周燈權上訴理由以
    原審量刑過重提起上訴，請求撤銷改判，即為有理由，自應
    由本院予以撤銷改判。爰審酌被告周燈權擅自冒用「曾美玉
    」、「張豐彥」之名義申請信用卡及現金卡後持以使用，有
    害文書製作之正確性及發卡銀行對於消費金融管理之正確性
    ，其冒名申請之信用卡、現金卡高達十四張，盜刷及冒領現
    金之期間均非短暫，次數不少，惟至九十二、九十三年間尚
    能按時還款，迄今尚未與全部如附表一所示銀行均達成和解
    ，惟已有部分銀行與被告周燈權達成和解，暨其素行、犯罪
    之動機、目的、手段，兼以坦承犯罪之犯後態度等一切情狀
    ，改量處如主文第二項所示之刑。末查附表一、二、三所示
    犯行，最後雖僅論以連續行使偽造私文書罪一罪，惟與此罪
    名具有想像競合犯之裁判上一罪關係之詐欺取財罪，屬中華
    民國九十六年罪犯減刑條例第三條第一項第十五款所列罪名
    ，而此部分犯行之宣告刑既已逾有期徒刑一年六月，自不得
    予減刑（法院辦理九十六年減刑案件應行注意事項第十點）
    。至於附表四各次犯行之犯罪時間均在九十六年四月二十四
    日以前，且被告並非在中華民國九十六年罪犯減刑條例公布
    施行（即九十六年七月十六日）前遭發布通緝，即無該條例
    第五條所列不得減刑之情形，爰就附表四各編號所示犯行，
    均依上開條例第二條第一項第三款之規定，各減其刑期二分
    之一，並與不得減刑之連續行使偽造私文書罪所宣告之刑，
    依修正刑法第五十一條第五款之規定，定其應執行刑。
四、沒收部分：
    如附表一所示偽造之「曾美玉」署名共十六枚、偽造之「張
    豐彥」署名共十四枚、附表二編號三所示偽造之「曾美玉」
    署名共十五枚，以及附表四所示偽造之「曾美玉」署名共六
    十枚，均應依刑法第二百十九條之規定宣告沒收。至其餘之
    簽帳單均因已逾保存期限而滅失，有臺新國際商業銀行股份
    有限公司九十九年八月二十三日臺新總作服帳務字第０九九
    ０００一三六０七號函、同行第0000000000八號
    函（詳訴字第二五六九號卷第六六頁至第六七頁）、國泰世
    華商業銀行業務控管部九十九年八月十九日國世業控字第０
    九九００００三九一號函、同行第０九九００００三九二號
    函（詳訴字第二五六九號卷第六八頁）、聯邦商業銀行股份
    有限公司九十九年八月二十五日聯銀信卡字第０九九０００
    四七八九號函（詳訴字第二五六九號卷第九六頁）、臺北富
    邦商業銀行九十九年九月一日消債字第０九九一０００七二
    二號函（詳訴字第二五六九號卷第一００頁）各一紙在卷可
    憑，則其上偽造之「曾美玉」或「張豐彥」署名，即無從併
    予宣告沒收，附此敘明。
六、被告周燈權於原審九十八年九月二十四日準備程序中，雖另
    提出申請人為周淑娥之荷蘭銀行信用卡一張（卡號：000
    0000000000000000號）並由原審扣案（詳
    訴字第二五六九號卷第三八頁至第三九頁），且供陳：此係
    其冒用女兒周淑娥名義所申請，請就此部分犯行一併審究云
    云（詳訴字第二五六九號卷第三二頁背面），然查被告周燈
    權於原審九十九年八月十八日審理時，另供陳：「（問：你
    是否因為冒用曾美玉、張豐彥姓名所申辦之信用卡均已累積
    過多未繳金額，無法再使用，才再冒用周淑娥名義向荷蘭銀
    行申辦９３１３的信用卡？）是的。」（詳訴字第二五六九
    號卷第六五頁背面）等情在卷，足認被告周燈權就其冒用「
    周淑娥」名義所為之申辦信用卡犯行，乃另行意而為，並非
    與其冒用「曾美玉」、「張豐彥」名義之犯行本於一個概括
    之犯罪計畫。再觀諸被告提出之前揭信用卡，其發卡日期為
    九十六年一月，已在九十五年七月一日刑法修正施行以後，
    益徵該張信用卡縱係被告周燈權冒用周淑娥名義所申請，此
    部分犯行亦非本案起訴效力所及，自不得併予審究，應由檢
    察官另行偵處，亦一併說明。
據上論斷，應依刑事訴訟法第三百六十九條第一項前段、第三百
六十四條、第二百九十九條第一項前段，刑法第二條第一項前段
、第二百十六條、第二百十條、第三百三十九條第一項、第三百
三十九條之二第一項、第五十五條、第二百十九條，修正前刑法
第五十六條、第五十五條、第五十一條第五款，刑法施行法第一
條之一，中華民國九十六年罪犯減刑條例第二條第一項第三款、
第七條、第十一條，判決如主文。
本案經檢察官黃朝貴到庭執行職務。
中    華    民    國   100    年    4     月    27    日
                  刑事第十八庭審判長法  官  吳鴻章
                                    法  官  林銓正
                                    法  官  曾淑華
以上正本證明與原本無異。
如不服本判決，應於收受送達後10日內向本院提出上訴書狀，其
未敘述上訴之理由者並得於提起上訴後10日內向本院補提理由書
（均須按他造當事人之人數附繕本）「切勿逕送上級法院」。
                                    書記官  王增華
中    華    民    國   100    年    4     月    27    日
附表一：被告冒用「曾美玉」及「張豐彥」名義所申請之信用卡
及現金卡（即起訴書附表一、五所示部分）
┌──┬─────┬─────────┬──────────┬────────┬──────────┐
│編號│申請時間  │申請書種類        │核發之信用卡或現金卡│偽造之署押及數量│附註                │
│    │          │                  │卡號                │                │                    │
├──┼─────┼─────────┼──────────┼────────┼──────────┤
│一  │八十七年三│中興人壽聯名卡申請│中興銀行信用卡一張（│申請書及信用卡背│申請書影本附偵緝字第│
│    │月二日    │表格              │卡號：0000000│面偽造之「曾美玉│三０００號卷第六四頁│
│    │          │                  │000000000號│」署名共二枚    │                    │
│    │          │                  │）                  │                │                    │
├──┼─────┼─────────┼──────────┼────────┼──────────┤
│二  │八十七年間│中興信用卡轉換聯邦│聯邦銀行信用卡一張（│申請書及信用卡背│申請書影本附偵緝字第│
│    │某日      │信用卡申請書      │卡號：0000000│面偽造之「曾美玉│三０００號卷第六七頁│
│    │          │                  │000000000號│」署名共二枚    │                    │
│    │          │                  │）                  │                │                    │
├──┼─────┼─────────┼──────────┼────────┼──────────┤
│三  │八十七年九│富邦ＤＩＹ信用卡申│富邦銀行信用卡一張（│申請書及信用卡背│申請書影本附偵緝字第│
│    │月八日    │請書              │卡號：0000000│面偽造之「曾美玉│三０００號卷第七二頁│
│    │          │                  │000000000號│」署名共二枚    │                    │
│    │          │                  │）                  │                │                    │
├──┼─────┼─────────┼──────────┼────────┼──────────┤
│四  │九十一年三│富邦金卡優先核准申│富邦銀行信用卡一張（│申請書及信用卡背│申請書影本附偵緝字第│
│    │月十五日  │請書              │卡號：0000000│面偽造之「曾美玉│三０００號卷第七七頁│
│    │          │                  │000000000號│」署名共二枚    │                    │
│    │          │                  │）                  │                │                    │
├──┼─────┼─────────┼──────────┼────────┼──────────┤
│五  │九十三年八│富邦銀行白金卡優先│富邦銀行信用卡一張（│申請書及信用卡背│申請書影本附偵緝字第│
│    │月間      │核准申請書        │卡號：0000000│面偽造之「曾美玉│三０００號卷第七八頁│
│    │          │                  │000000000號│」署名共二枚    │                    │
│    │          │                  │）                  │                │                    │
├──┼─────┼─────────┼──────────┼────────┼──────────┤
│六  │九十一年九│玉山ＴａｋｅＩｔ現│玉山銀行現金卡一張（│申請書及現金卡背│申請書影本附偵緝字第│
│    │月間      │金卡申請書        │卡號：0000000│面偽造之「曾美玉│三０００號卷第五九頁│
│    │          │                  │０六０四六八號）    │」署名共二枚    │                    │
├──┼─────┼─────────┼──────────┼────────┼──────────┤
│七  │九十一年十│國泰銀行信用卡申請│國泰銀行信用卡一張（│申請書及信用卡背│申請書影本附偵字第四│
│    │月間      │書                │卡號：0000000│面偽造之「曾美玉│八五六號卷第八五頁  │
│    │          │                  │000000000號│」署名共二枚    │                    │
│    │          │                  │）                  │                │                    │
├──┼─────┼─────────┼──────────┼────────┼──────────┤
│八  │九十三年七│國泰銀行晶鑽卡申請│國泰銀行現金卡一張（│申請書及現金卡背│申請書影本附偵字第四│
│    │月間      │書                │卡號：0000000│面偽造之「曾美玉│八五六號卷第八五頁  │
│    │          │                  │三四一二０號）      │」署名共二枚    │                    │
├──┼─────┼─────────┼──────────┼────────┼──────────┤
│九  │九十二年六│臺新銀行雙料白金卡│台新銀行太陽ＶＩＳＡ│申請書及信用卡背│申請書影本附偵緝字第│
│    │月間      │申請書            │白金卡一張（卡號：四│面偽造之「張豐彥│三０００號卷第二八頁│
│    │          │                  │0000000000│」署名共二枚    │                    │
│    │          │                  │二八三０九號）      │                │                    │
├──┼─────┼─────────┼──────────┼────────┼──────────┤
│十  │九十二年九│國泰銀行信用卡申請│國泰銀行ＶＩＳＡ白金│申請書及信用卡背│申請書影本附偵緝字第│
│    │月間      │書                │卡一張（卡號：四０二│面偽造之「張豐彥│三０００號卷第四九頁│
│    │          │                  │0000000000│」署名共二枚    │                    │
│    │          │                  │九四號）            │                │                    │
├──┼─────┼─────────┼──────────┼────────┼──────────┤
│十一│九十二年十│中國信託現金卡申請│中國信託銀行現金卡一│申請書及現金卡背│申請書影本附偵字第一│
│    │一月十三日│書                │張（卡號：０四九五九│面偽造之「張豐彥│一一０一號卷第四頁至│
│    │          │                  │00000000號）│」署名共二枚    │第五頁              │
├──┼─────┼─────────┼──────────┼────────┼──────────┤
│十二│九十三年一│臺新銀行美國運通白│臺新銀行運通白金卡一│申請書及信用卡背│申請書影本附偵緝字第│
│    │月間      │金卡優先邀請申請書│張（卡號：０三七七六│面偽造之「張豐彥│三０００號卷第三六頁│
│    │          │                  │0000000000│」署名共二枚    │                    │
│    │          │                  │五號）              │                │                    │
├──┼─────┼─────────┼──────────┼────────┼──────────┤
│十三│九十三年三│國泰銀行晶鑽卡申請│國泰銀行現金卡一張（│申請書及現金卡背│申請書影本附偵緝字第│
│    │月十五日  │書                │卡號：0000000│面偽造之「張豐彥│三０００號卷第五四頁│
│    │          │                  │九九０七０號）      │」署押共二枚    │                    │
├──┼─────┼─────────┼──────────┼────────┼──────────┤
│十四│九十三年九│臺新銀行信用卡申請│臺新銀行Ｓｔｏｒｙ生│申請書、約定書、│申請書、約定書、領用│
│    │月二十九日│書、Ｓｔｏｒｙ生活│活故事現金卡一張（卡│領用證明及現金卡│證明影本附他字第六一│
│    │          │故事現金卡信用貸款│號：00000000│背面偽造之「張豐│八九號卷第三頁至第四│
│    │          │約定書及臺新銀行Ｓ│０三四六九０號）    │彥」署押共四枚  │頁及第六頁          │
│    │          │ｔｏｒｙ生活故事現│                    │                │                    │
│    │          │金卡信用貸款金融卡│                    │                │                    │
│    │          │、密碼單領用證明  │                    │                │                    │
└──┴─────┴─────────┴──────────┴────────┴──────────┘
附表二：被告在九十五年七月一日以前盜刷「曾美玉」、「張豐
彥」信用卡之次數、金額及應沒收之署押（即起訴書附表二、六
所示部分）
┌──┬────┬──────────┬───────┬────┬──────┬──────────┐
│編號│被冒名人│盜刷之信用卡及其卡號│盜刷期間      │消費次數│消費金額    │簽帳單上偽造之署押數│
│    │        │                    │              │        │（新臺幣）  │量及應沒收情形      │
├──┼────┼──────────┼───────┼────┼──────┼──────────┤
│一  │張美玉  │附表一編號二所示之聯│八十七年三月二│一百三十│三十三萬八千│簽單均已逾保存期限而│
│    │        │邦銀行信用卡（卡號：│十五日起至九十│六次    │一百八十五元│滅失，故不就其上偽造│
│    │        │0000000000│三年十二月二十│        │            │之「曾美玉」署名宣告│
│    │        │九一五一０四號）    │三日止        │        │            │沒收（詳訴字第二五六│
│    │        │                    │              │        │            │九號卷第九六頁函覆）│
├──┼────┼──────────┼───────┼────┼──────┼──────────┤
│二  │張美玉  │附表一編號七所示之國│九十一年十月二│九十次  │四十一萬零一│簽單均已逾保存期限而│
│    │        │泰銀行信用卡（卡號：│十五日起至九十│        │百三十八元  │滅失，故不就其上偽造│
│    │        │0000000000│五年六月九日（│        │            │之「曾美玉」署名宣告│
│    │        │三四一二０四號）    │原審判決誤載至│        │            │沒收（詳訴字第二五六│
│    │        │                    │九十五年六月十│        │            │九號卷第六九頁函覆）│
│    │        │                    │九日）止      │        │            │                    │
├──┼────┼──────────┼───────┼────┼──────┼──────────┤
│三  │張美玉  │附表一編號五所示之富│九十三年八月二│四十四次│二十六萬零九│九十五年三月二十九日│
│    │        │邦銀行信用卡（卡號：│日起至九十五年│        │百二十七元  │、九十五年三月三十一│
│    │        │0000000000│六月十八日（原│        │            │日、九十五年四月二日│
│    │        │二六五八０四號）    │審判決誤載為九│        │            │、九十五年四月十一日│
│    │        │                    │十五年一月十八│        │            │、九十五年四月十三日│
│    │        │                    │日）止        │        │            │、九十五年五月十二日│
│    │        │                    │              │        │            │、九十五年五月十三日│
│    │        │                    │              │        │            │、九十五年五月十六日│
│    │        │                    │              │        │            │、九十五年五月十七日│
│    │        │                    │              │        │            │、九十五年五月二十一│
│    │        │                    │              │        │            │日、九十五年六月九日│
│    │        │                    │              │        │            │、九十五年六月十日、│
│    │        │                    │              │        │            │九十五年六月十一日、│
│    │        │                    │              │        │            │九十五年六月十二日、│
│    │        │                    │              │        │            │九十五年六月十八日之│
│    │        │                    │              │        │            │簽帳單上偽造之「曾美│
│    │        │                    │              │        │            │玉」署名共拾伍枚均沒│
│    │        │                    │              │        │            │收。其餘各次消費之簽│
│    │        │                    │              │        │            │帳單已逾保存期限而滅│
│    │        │                    │              │        │            │失，故不就其上偽造之│
│    │        │                    │              │        │            │「曾美玉」署名宣告沒│
│    │        │                    │              │        │            │收（詳訴字第二五六九│
│    │        │                    │              │        │            │號卷第一００頁至第一│
│    │        │                    │              │        │            │四九頁函覆資料及簽單│
│    │        │                    │              │        │            │）                  │
├──┼────┼──────────┼───────┼────┼──────┼──────────┤
│四  │張豐彥  │附表一編號九所示之臺│九十二年二月十│一百七十│七十四萬九千│簽單均已逾保存期限而│
│    │        │新銀行雙料白金卡（卡│二日起至九十四│三次    │三百零一元  │滅失，故不就其上偽造│
│    │        │號：00000000│年九月二十三日│        │            │之「張豐彥」署名宣告│
│    │        │00000000號）│止            │        │            │沒收（詳訴字第二五六│
│    │        │                    │              │        │            │九號卷第六七頁函覆）│
├──┼────┼──────────┼───────┼────┼──────┼──────────┤
│五  │張豐彥  │附表一編號十二所示之│九十二年十二月│六次    │八萬一千五百│簽單均已逾保存期限而│
│    │        │臺新銀行美國運通白金│三十一日起至大│        │二十一元    │滅失，故不就其上偽造│
│    │        │卡（卡號：０三七七六│十三年七月二十│        │            │之「張豐彥」署名宣告│
│    │        │0000000000│六日止        │        │            │沒收（詳訴字第二五六│
│    │        │五號）              │              │        │            │九號卷第六六頁函覆）│
├──┼────┼──────────┼───────┼────┼──────┼──────────┤
│六  │張豐彥  │附表一編號十所示之國│九十二年十月二│四十四次│三十五萬四千│簽單均已逾保存期限而│
│    │        │泰銀行ＶＩＳＡ白金卡│十七日起至九十│        │四百十二元  │滅失，故不就其上偽造│
│    │        │（卡號：四０二六五六│五年二月八日止│        │            │之「張豐彥」署名宣告│
│    │        │0000000000│              │        │            │沒收（詳訴字第二五六│
│    │        │號）                │              │        │            │九號卷第六八頁函覆）│
└──┴────┴──────────┴───────┴────┴──────┴──────────┘
附表三：被告擅持「曾美玉」、「張豐彥」之現金卡辦理預借現
金情形（即起訴書附表四、七所示部分）
┌──┬────┬──────────┬───────┬────┬──────┬──────────┐
│編號│被冒用人│使用之現金卡及其    │使用期間      │預借次數│預借金額    │備註                │
├──┼────┼──────────┼───────┼────┼──────┼──────────┤
│一  │曾美玉  │如附表一編號六所示之│九十一年九月四│三十五次│三十萬一千元│無                  │
│    │        │玉山銀行現金卡（卡號│日起至九十四年│        │            │                    │
│    │        │：0000000０六│七月七日止    │        │            │                    │
│    │        │０四六八號）        │              │        │            │                    │
├──┼────┼──────────┼───────┼────┼──────┼──────────┤
│二  │曾美玉  │如附表一編號八所示之│九十三年八月六│二十四次│二十四萬八千│無                  │
│    │        │國泰銀行現金卡（卡號│日起至九十五年│        │元          │                    │
│    │        │：0000000三四│二月八日止    │        │            │                    │
│    │        │一二０號）          │              │        │            │                    │
├──┼────┼──────────┼───────┼────┼──────┼──────────┤
│三  │張豐彥  │如附表一編號十一所示│九十二年十二月│二十一次│二十三萬一千│無                  │
│    │        │之中國信託銀行現金卡│二日起至九十五│        │元          │                    │
│    │        │（卡號：０四九五九０│年三月十五日止│        │            │                    │
│    │        │0000000號）  │              │        │            │                    │
├──┼────┼──────────┼───────┼────┼──────┼──────────┤
│四  │張豐彥  │如附表一編號十四所示│九十三年七月八│三十四次│六十六萬元  │無                  │
│    │        │之臺新銀行現金卡（卡│日起至九十四年│        │            │                    │
│    │        │號：00000000│九月十二日止  │        │            │                    │
│    │        │０三四六九０號）    │              │        │            │                    │
├──┼────┼──────────┼───────┼────┼──────┼──────────┤
│五  │張豐彥  │如附表編號十三所示之│九十四年四月十│七次    │五萬二千元  │無                  │
│    │        │國泰銀行現金卡（卡號│五日起至九十四│        │            │                    │
│    │        │：000000000│年十月四日止  │        │            │                    │
│    │        │０七０號）          │              │        │            │                    │
└──┴────┴──────────┴───────┴────┴──────┴──────────┘
附表四：被告在九十五年七月一日以後盜刷「曾美玉」信用卡各
次犯行之時間、地點、宣告刑及其所減之刑（即起訴書附表三部
分）
┌──┬───────┬───────┬───────┬────┬──────────┬──────┐
│編號│盜刷時間      │盜刷地點      │盜用之信用卡號│盜刷金額│宣告刑及其所減之刑  │備註        │
├──┼───────┼───────┼───────┼────┼──────────┼──────┤
│一  │九十五年七月十│中華郵政股份有│如附表一編號七│一萬元  │周燈權行使偽造私文書│詳訴字第二五│
│    │四日          │限公司        │所示之國泰銀行│        │，足以生損害於他人，│六九號卷第六│
│    │              │              │信用卡（卡號：│        │處有期徒刑貳月。減為│九頁至第九五│
│    │              │              │0000000│        │有期徒刑壹月。      │頁函覆，除如│
│    │              │              │0000000│        │                    │左欄所示簽帳│
│    │              │              │０四號）      │        │                    │單上偽造之「│
├──┼───────┼───────┼───────┼────┼──────────┤曾美玉」署名│
│二  │九十五年七月十│大村加油站    │如附表一編號七│五百元  │周燈權行使偽造私文書│尚未滅失外，│
│    │八日          │              │所示之國泰銀行│        │，足以生損害於他人，│餘簽單均已逾│
│    │              │              │信用卡（卡號：│        │處有期徒刑貳月。減為│保存期限而滅│
│    │              │              │0000000│        │有期徒刑壹月。      │失，故不就其│
│    │              │              │0000000│        │                    │上偽造之「曾│
│    │              │              │０四號）      │        │                    │美玉」署名宣│
├──┼───────┼───────┼───────┼────┼──────────┤告沒收。    │
│三  │九十五年八月十│喜美超市      │如附表一編號七│六百零四│周燈權行使偽造私文書│            │
│    │五日          │              │所示之國泰銀行│元      │，足以生損害於他人，│            │
│    │              │              │信用卡（卡號：│        │處有期徒刑貳月。減為│            │
│    │              │              │0000000│        │有期徒刑壹月。      │            │
│    │              │              │0000000│        │                    │            │
│    │              │              │０四號）      │        │                    │            │
├──┼───────┼───────┼───────┼────┼──────────┤            │
│四  │九十五年八月十│丁丁藥局員林店│如附表一編號七│六百三十│周燈權行使偽造私文書│            │
│    │六日          │              │所示之國泰銀行│一元    │，足以生損害於他人，│            │
│    │              │              │信用卡（卡號：│        │處有期徒刑貳月。減為│            │
│    │              │              │0000000│        │有期徒刑壹月。      │            │
│    │              │              │0000000│        │                    │            │
│    │              │              │０四號）      │        │                    │            │
├──┼───────┼───────┼───────┼────┼──────────┤            │
│五  │九十五年八月十│大村加油站    │如附表一編號七│六百元  │周燈權行使偽造私文書│            │
│    │六日          │              │所示之國泰銀行│        │，足以生損害於他人，│            │
│    │              │              │信用卡（卡號：│        │處有期徒刑貳月。減為│            │
│    │              │              │0000000│        │有期徒刑壹月。      │            │
│    │              │              │0000000│        │                    │            │
│    │              │              │０四號）      │        │                    │            │
├──┼───────┼───────┼───────┼────┼──────────┤            │
│六  │九十五年八月十│喜美超市      │如附表一編號七│五百七十│周燈權行使偽造私文書│            │
│    │八日          │              │所示之國泰銀行│三元    │，足以生損害於他人，│            │
│    │              │              │信用卡（卡號：│        │處有期徒刑貳月。減為│            │
│    │              │              │0000000│        │有期徒刑壹月。      │            │
│    │              │              │0000000│        │                    │            │
│    │              │              │０四號）      │        │                    │            │
├──┼───────┼───────┼───────┼────┼──────────┤            │
│七  │九十五年八月二│大村加油站    │如附表一編號七│一千元  │周燈權行使偽造私文書│            │
│    │十一日        │              │所示之國泰銀行│        │，足以生損害於他人，│            │
│    │              │              │信用卡（卡號：│        │處有期徒刑貳月。減為│            │
│    │              │              │0000000│        │有期徒刑壹月。      │            │
│    │              │              │0000000│        │                    │            │
│    │              │              │０四號）      │        │                    │            │
├──┼───────┼───────┼───────┼────┼──────────┤            │
│八  │九十五年八月二│遠百企業股份有│如附表一編號七│一千六百│周燈權行使偽造私文書│            │
│    │十四日        │限公司彰化分公│所示之國泰銀行│六十七元│，足以生損害於他人，│            │
│    │              │司            │信用卡（卡號：│        │處有期徒刑貳月。減為│            │
│    │              │              │0000000│        │有期徒刑壹月。      │            │
│    │              │              │0000000│        │                    │            │
│    │              │              │０四號）      │        │                    │            │
├──┼───────┼───────┼───────┼────┼──────────┤            │
│九  │九十五年八月二│喜美超市      │如附表一編號七│一千零七│周燈權行使偽造私文書│            │
│    │十四日        │              │所示之國泰銀行│十元    │，足以生損害於他人，│            │
│    │              │              │信用卡（卡號：│        │處有期徒刑貳月。減為│            │
│    │              │              │0000000│        │有期徒刑壹月。簽帳單│            │
│    │              │              │0000000│        │上偽造之「曾美玉」署│            │
│    │              │              │０四號）      │        │名壹枚沒收。        │            │
├──┼───────┼───────┼───────┼────┼──────────┤            │
│十  │九十五年九月十│大村加油站    │如附表一編號七│五百元  │周燈權行使偽造私文書│            │
│    │三日          │              │所示之國泰銀行│        │，足以生損害於他人，│            │
│    │              │              │信用卡（卡號：│        │處有期徒刑貳月。減為│            │
│    │              │              │0000000│        │有期徒刑壹月。簽帳單│            │
│    │              │              │0000000│        │上偽造之「曾美玉」署│            │
│    │              │              │０四號）      │        │名壹枚沒收。        │            │
├──┼───────┼───────┼───────┼────┼──────────┤            │
│十一│九十五年九月十│大村加油站    │如附表一編號七│六百元  │周燈權行使偽造私文書│            │
│    │九日          │              │所示之國泰銀行│        │，足以生損害於他人，│            │
│    │              │              │信用卡（卡號：│        │處有期徒刑貳月。減為│            │
│    │              │              │0000000│        │有期徒刑壹月。簽帳單│            │
│    │              │              │0000000│        │上偽造之「曾美玉」署│            │
│    │              │              │０四號）      │        │名壹枚沒收。        │            │
├──┼───────┼───────┼───────┼────┼──────────┤            │
│十二│九十五年九月二│喜美超市      │如附表一編號七│一千九百│周燈權行使偽造私文書│            │
│    │十日          │              │所示之國泰銀行│二十三元│，足以生損害於他人，│            │
│    │              │              │信用卡（卡號：│        │處有期徒刑貳月。減為│            │
│    │              │              │0000000│        │有期徒刑壹月。簽帳單│            │
│    │              │              │0000000│        │上偽造之「曾美玉」署│            │
│    │              │              │０四號）      │        │名壹枚沒收。        │            │
├──┼───────┼───────┼───────┼────┼──────────┤            │
│十三│九十五年九月二│喜美超市      │如附表一編號七│二千零八│周燈權行使偽造私文書│            │
│    │十七日        │              │所示之國泰銀行│十二元  │，足以生損害於他人，│            │
│    │              │              │信用卡（卡號：│        │處有期徒刑貳月。減為│            │
│    │              │              │0000000│        │有期徒刑壹月。簽帳單│            │
│    │              │              │0000000│        │上偽造之「曾美玉」署│            │
│    │              │              │０四號）      │        │名壹枚沒收。        │            │
├──┼───────┼───────┼───────┼────┼──────────┤            │
│十四│九十五年九月二│大村加油站    │如附表一編號七│六百元  │周燈權行使偽造私文書│            │
│    │十九日        │              │所示之國泰銀行│        │，足以生損害於他人，│            │
│    │              │              │信用卡（卡號：│        │處有期徒刑貳月。減為│            │
│    │              │              │0000000│        │有期徒刑壹月。簽帳單│            │
│    │              │              │0000000│        │上偽造之「曾美玉」署│            │
│    │              │              │０四號）      │        │名壹枚沒收。        │            │
├──┼───────┼───────┼───────┼────┼──────────┤            │
│十五│九十五年十月一│喜美超市      │如附表一編號七│四百四十│周燈權行使偽造私文書│            │
│    │日            │              │所示之國泰銀行│八元    │，足以生損害於他人，│            │
│    │              │              │信用卡（卡號：│        │處有期徒刑貳月。減為│            │
│    │              │              │0000000│        │有期徒刑壹月。簽帳單│            │
│    │              │              │0000000│        │上偽造之「曾美玉」署│            │
│    │              │              │０四號）      │        │名壹枚沒收。        │            │
├──┼───────┼───────┼───────┼────┼──────────┤            │
│十六│九十五年十月三│丁丁藥局員林店│如附表一編號七│五百三十│周燈權行使偽造私文書│            │
│    │日            │              │所示之國泰銀行│九元    │，足以生損害於他人，│            │
│    │              │              │信用卡（卡號：│        │處有期徒刑貳月。減為│            │
│    │              │              │0000000│        │有期徒刑壹月。簽帳單│            │
│    │              │              │0000000│        │上偽造之「曾美玉」署│            │
│    │              │              │０四號）      │        │名壹枚沒收。        │            │
├──┼───────┼───────┼───────┼────┼──────────┤            │
│十七│九十五年十月四│喜美超市      │如附表一編號七│一千一百│周燈權行使偽造私文書│            │
│    │日            │              │所示之國泰銀行│二十八元│，足以生損害於他人，│            │
│    │              │              │信用卡（卡號：│        │處有期徒刑貳月。減為│            │
│    │              │              │0000000│        │有期徒刑壹月。簽帳單│            │
│    │              │              │0000000│        │上偽造之「曾美玉」署│            │
│    │              │              │０四號）      │        │名壹枚沒收。        │            │
├──┼───────┼───────┼───────┼────┼──────────┤            │
│十八│九十五年十月四│喜美超市      │如附表一編號七│一千四百│周燈權行使偽造私文書│            │
│    │日            │              │所示之國泰銀行│九十八元│，足以生損害於他人，│            │
│    │              │              │信用卡（卡號：│        │處有期徒刑貳月。減為│            │
│    │              │              │0000000│        │有期徒刑壹月。簽帳單│            │
│    │              │              │0000000│        │上偽造之「曾美玉」署│            │
│    │              │              │０四號）      │        │名壹枚沒收。        │            │
├──┼───────┼───────┼───────┼────┼──────────┤            │
│十九│九十五年十月七│喜美超市      │如附表一編號七│九百二十│周燈權行使偽造私文書│            │
│    │日            │              │所示之國泰銀行│四元    │，足以生損害於他人，│            │
│    │              │              │信用卡（卡號：│        │處有期徒刑貳月。減為│            │
│    │              │              │0000000│        │有期徒刑壹月。簽帳單│            │
│    │              │              │0000000│        │上偽造之「曾美玉」署│            │
│    │              │              │０四號）      │        │名壹枚沒收。        │            │
├──┼───────┼───────┼───────┼────┼──────────┤            │
│二十│九十五年十月十│遠傳電信員林中│如附表一編號七│二千零六│周燈權行使偽造私文書│            │
│    │日            │山特約服務中心│所示之國泰銀行│十元    │，足以生損害於他人，│            │
│    │              │              │信用卡（卡號：│        │處有期徒刑貳月。減為│            │
│    │              │              │0000000│        │有期徒刑壹月。簽帳單│            │
│    │              │              │0000000│        │上偽造之「曾美玉」署│            │
│    │              │              │０四號）      │        │名壹枚沒收。        │            │
├──┼───────┼───────┼───────┼────┼──────────┤            │
│二一│九十五年十月十│大村加油站    │如附表一編號七│四百元  │周燈權行使偽造私文書│            │
│    │八日          │              │所示之國泰銀行│        │，足以生損害於他人，│            │
│    │              │              │信用卡（卡號：│        │處有期徒刑貳月。減為│            │
│    │              │              │0000000│        │有期徒刑壹月。簽帳單│            │
│    │              │              │0000000│        │上偽造之「曾美玉」署│            │
│    │              │              │０四號）      │        │名壹枚沒收。        │            │
│    │              │              │              │        │                    │            │
├──┼───────┼───────┼───────┼────┼──────────┤            │
│二二│九十五年十月十│神腦國際      │如附表一編號七│一千八百│周燈權行使偽造私文書│            │
│    │八日          │              │所示之國泰銀行│八十六元│，足以生損害於他人，│            │
│    │              │              │信用卡（卡號：│        │處有期徒刑貳月。減為│            │
│    │              │              │0000000│        │有期徒刑壹月。簽帳單│            │
│    │              │              │0000000│        │上偽造之「曾美玉」署│            │
│    │              │              │０四號）      │        │名壹枚沒收。        │            │
├──┼───────┼───────┼───────┼────┼──────────┤            │
│二三│九十五年十月十│遠百企業股份有│如附表一編號七│一千二百│周燈權行使偽造私文書│            │
│    │八日          │限公司彰化分公│所示之國泰銀行│五十三元│，足以生損害於他人，│            │
│    │              │司            │信用卡（卡號：│        │處有期徒刑貳月。減為│            │
│    │              │              │0000000│        │有期徒刑壹月。簽帳單│            │
│    │              │              │0000000│        │上偽造之「曾美玉」署│            │
│    │              │              │０四號）      │        │名壹枚沒收。        │            │
├──┼───────┼───────┼───────┼────┼──────────┤            │
│二四│九十五年十月十│丁丁藥局員林店│如附表一編號七│七百六十│周燈權行使偽造私文書│            │
│    │九日          │              │所示之國泰銀行│二元    │，足以生損害於他人，│            │
│    │              │              │信用卡（卡號：│        │處有期徒刑貳月。減為│            │
│    │              │              │0000000│        │有期徒刑壹月。簽帳單│            │
│    │              │              │0000000│        │上偽造之「曾美玉」署│            │
│    │              │              │０四號）      │        │名壹枚沒收。        │            │
│    │              │              │              │        │                    │            │
├──┼───────┼───────┼───────┼────┼──────────┤            │
│二五│九十五年十月二│喜美超市      │如附表一編號七│一千一百│周燈權行使偽造私文書│            │
│    │十日          │              │所示之國泰銀行│七十元  │，足以生損害於他人，│            │
│    │              │              │信用卡（卡號：│        │處有期徒刑貳月。減為│            │
│    │              │              │0000000│        │有期徒刑壹月。簽帳單│            │
│    │              │              │0000000│        │上偽造之「曾美玉」署│            │
│    │              │              │０四號）      │        │名壹枚沒收。        │            │
├──┼───────┼───────┼───────┼────┼──────────┤            │
│二六│九十五年十月二│大村加油站    │如附表一編號七│六百元  │周燈權行使偽造私文書│            │
│    │十二日        │              │所示之國泰銀行│        │，足以生損害於他人，│            │
│    │              │              │信用卡（卡號：│        │處有期徒刑貳月。減為│            │
│    │              │              │0000000│        │有期徒刑壹月。簽帳單│            │
│    │              │              │0000000│        │上偽造之「曾美玉」署│            │
│    │              │              │０四號）      │        │名壹枚沒收。        │            │
├──┼───────┼───────┼───────┼────┼──────────┤            │
│二七│九十五年十月二│喜美超市      │如附表一編號七│六百二十│周燈權行使偽造私文書│            │
│    │十二日        │              │所示之國泰銀行│五元    │，足以生損害於他人，│            │
│    │              │              │信用卡（卡號：│        │處有期徒刑貳月。減為│            │
│    │              │              │0000000│        │有期徒刑壹月。簽帳單│            │
│    │              │              │0000000│        │上偽造之「曾美玉」署│            │
│    │              │              │０四號）      │        │名壹枚沒收。        │            │
├──┼───────┼───────┼───────┼────┼──────────┤            │
│二八│九十五年十月二│大村加油站    │如附表一編號七│四百元  │周燈權行使偽造私文書│            │
│    │十四日        │              │所示之國泰銀行│        │，足以生損害於他人，│            │
│    │              │              │信用卡（卡號：│        │處有期徒刑貳月。減為│            │
│    │              │              │0000000│        │有期徒刑壹月。簽帳單│            │
│    │              │              │0000000│        │上偽造之「曾美玉」署│            │
│    │              │              │０四號）      │        │名壹枚沒收。        │            │
├──┼───────┼───────┼───────┼────┼──────────┤            │
│二九│九十五年十月二│喜美超市      │如附表一編號七│八百六十│周燈權行使偽造私文書│            │
│    │十四日        │              │所示之國泰銀行│七元    │，足以生損害於他人，│            │
│    │              │              │信用卡（卡號：│        │處有期徒刑貳月。減為│            │
│    │              │              │0000000│        │有期徒刑壹月。簽帳單│            │
│    │              │              │0000000│        │上偽造之「曾美玉」署│            │
│    │              │              │０四號）      │        │名壹枚沒收。        │            │
├──┼───────┼───────┼───────┼────┼──────────┤            │
│三十│九十五年十月二│中油清水服務區│如附表一編號七│六百元  │周燈權行使偽造私文書│            │
│    │十五日        │加油站        │所示之國泰銀行│        │，足以生損害於他人，│            │
│    │              │              │信用卡（卡號：│        │處有期徒刑貳月。減為│            │
│    │              │              │0000000│        │有期徒刑壹月。簽帳單│            │
│    │              │              │0000000│        │上偽造之「曾美玉」署│            │
│    │              │              │０四號）      │        │名壹枚沒收。        │            │
├──┼───────┼───────┼───────┼────┼──────────┤            │
│三一│九十五年十月二│丁丁藥局員林店│如附表一編號七│四百四十│周燈權行使偽造私文書│            │
│    │十八日        │              │所示之國泰銀行│元      │，足以生損害於他人，│            │
│    │              │              │信用卡（卡號：│        │處有期徒刑貳月。減為│            │
│    │              │              │0000000│        │有期徒刑壹月。簽帳單│            │
│    │              │              │0000000│        │上偽造之「曾美玉」署│            │
│    │              │              │０四號）      │        │名壹枚沒收。        │            │
├──┼───────┼───────┼───────┼────┼──────────┤            │
│三二│九十五年十月二│喜美超市      │如附表一編號七│三百零三│周燈權行使偽造私文書│            │
│    │十九日        │              │所示之國泰銀行│元      │，足以生損害於他人，│            │
│    │              │              │信用卡（卡號：│        │處有期徒刑貳月。減為│            │
│    │              │              │0000000│        │有期徒刑壹月。簽帳單│            │
│    │              │              │0000000│        │上偽造之「曾美玉」署│            │
│    │              │              │０四號）      │        │名壹枚沒收。        │            │
├──┼───────┼───────┼───────┼────┼──────────┤            │
│三三│九十五年十月三│大村加油站    │如附表一編號七│三百元  │周燈權行使偽造私文書│            │
│    │十一日        │              │所示之國泰銀行│        │，足以生損害於他人，│            │
│    │              │              │信用卡（卡號：│        │處有期徒刑貳月。減為│            │
│    │              │              │0000000│        │有期徒刑壹月。簽帳單│            │
│    │              │              │0000000│        │上偽造之「曾美玉」署│            │
│    │              │              │０四號）      │        │名壹枚沒收。        │            │
├──┼───────┼───────┼───────┼────┼──────────┤            │
│三四│九十五年十月三│喜美超市      │如附表一編號七│三百十五│周燈權行使偽造私文書│            │
│    │十一日        │              │所示之國泰銀行│元      │，足以生損害於他人，│            │
│    │              │              │信用卡（卡號：│        │處有期徒刑貳月。減為│            │
│    │              │              │0000000│        │有期徒刑壹月。簽帳單│            │
│    │              │              │0000000│        │上偽造之「曾美玉」署│            │
│    │              │              │０四號）      │        │名壹枚沒收。        │            │
├──┼───────┼───────┼───────┼────┼──────────┼──────┤
│三五│九十五年七月二│大村加油站    │如附表一編號五│三百元  │周燈權行使偽造私文書│詳訴字第二五│
│    │十日          │              │所示之富邦銀行│        │，足以生損害於他人，│六九號卷第一│
│    │              │              │信用卡（卡號：│        │處有期徒刑貳月。減為│００頁至第一│
│    │              │              │0000000│        │有期徒刑壹月。      │四九頁函覆，│
│    │              │              │0000000│        │                    │除如左欄所示│
│    │              │              │號）          │        │                    │簽帳單上偽造│
├──┼───────┼───────┼───────┼────┼──────────┤之「曾美玉」│
│三六│九十五年七月二│恆旭電訊有限公│如附表一編號五│三百元  │周燈權行使偽造私文書│署名尚未滅失│
│    │十一日        │司            │所示之富邦銀行│        │，足以生損害於他人，│外，餘簽單均│
│    │              │              │信用卡（卡號：│        │處有期徒刑貳月。減為│已逾保存期限│
│    │              │              │0000000│        │有期徒刑壹月。簽帳單│而滅失，故不│
│    │              │              │0000000│        │上偽造之「曾美玉」署│就其上偽造之│
│    │              │              │號）          │        │名壹枚沒收。        │「曾美玉」署│
├──┼───────┼───────┼───────┼────┼──────────┤名宣告沒收。│
│三七│九十五年七月二│喜美超市      │如附表一編號五│六百十一│周燈權行使偽造私文書│            │
│    │十一日        │              │所示之富邦銀行│元      │，足以生損害於他人，│            │
│    │              │              │信用卡（卡號：│        │處有期徒刑貳月。減為│            │
│    │              │              │0000000│        │有期徒刑壹月。簽帳單│            │
│    │              │              │0000000│        │上偽造之「曾美玉」署│            │
│    │              │              │號）          │        │名壹枚沒收。        │            │
├──┼───────┼───────┼───────┼────┼──────────┤            │
│三八│九十五年七月二│喜美超市      │如附表一編號五│四百二十│周燈權行使偽造私文書│            │
│    │十二日        │              │所示之富邦銀行│四元    │，足以生損害於他人，│            │
│    │              │              │信用卡（卡號：│        │處有期徒刑貳月。減為│            │
│    │              │              │0000000│        │有期徒刑壹月。簽帳單│            │
│    │              │              │0000000│        │上偽造之「曾美玉」署│            │
│    │              │              │號）          │        │名壹枚沒收。        │            │
├──┼───────┼───────┼───────┼────┼──────────┤            │
│三九│九十五年七月二│喜美超市      │如附表一編號五│七百四十│周燈權行使偽造私文書│            │
│    │十五日        │              │所示之富邦銀行│九元    │，足以生損害於他人，│            │
│    │              │              │信用卡（卡號：│        │處有期徒刑貳月。減為│            │
│    │              │              │0000000│        │有期徒刑壹月。簽帳單│            │
│    │              │              │0000000│        │上偽造之「曾美玉」署│            │
│    │              │              │號）          │        │名壹枚沒收。        │            │
├──┼───────┼───────┼───────┼────┼──────────┤            │
│四十│九十五年七月二│神腦國際      │如附表一編號五│二千八百│周燈權行使偽造私文書│            │
│    │十六日        │              │所示之富邦銀行│三十二元│，足以生損害於他人，│            │
│    │              │              │信用卡（卡號：│        │處有期徒刑貳月。減為│            │
│    │              │              │0000000│        │有期徒刑壹月。簽帳單│            │
│    │              │              │0000000│        │上偽造之「曾美玉」署│            │
│    │              │              │號）          │        │名壹枚沒收。        │            │
├──┼───────┼───────┼───────┼────┼──────────┤            │
│四一│九十五年七月二│大村加油站    │如附表一編號五│五百元  │周燈權行使偽造私文書│            │
│    │十七日        │              │所示之富邦銀行│        │，足以生損害於他人，│            │
│    │              │              │信用卡（卡號：│        │處有期徒刑貳月。減為│            │
│    │              │              │0000000│        │有期徒刑壹月。簽帳單│            │
│    │              │              │0000000│        │上偽造之「曾美玉」署│            │
│    │              │              │號）          │        │名壹枚沒收。        │            │
├──┼───────┼───────┼───────┼────┼──────────┤            │
│四二│九十五年七月二│特力翠豐股份有│如附表一編號五│六百七十│周燈權行使偽造私文書│            │
│    │十八日        │限公司        │所示之富邦銀行│六元    │，足以生損害於他人，│            │
│    │              │              │信用卡（卡號：│        │處有期徒刑貳月。減為│            │
│    │              │              │0000000│        │有期徒刑壹月。      │            │
│    │              │              │0000000│        │                    │            │
│    │              │              │號）          │        │                    │            │
├──┼───────┼───────┼───────┼────┼──────────┤            │
│四三│九十五年八月二│大村加油站    │如附表一編號五│五百元  │周燈權行使偽造私文書│            │
│    │日            │              │所示之富邦銀行│        │，足以生損害於他人，│            │
│    │              │              │信用卡（卡號：│        │處有期徒刑貳月。減為│            │
│    │              │              │0000000│        │有期徒刑壹月。簽帳單│            │
│    │              │              │0000000│        │上偽造之「曾美玉」署│            │
│    │              │              │號）          │        │名壹枚沒收。        │            │
├──┼───────┼───────┼───────┼────┼──────────┤            │
│四四│九十五年八月二│特力翠豐股份有│如附表一編號五│一千九百│周燈權行使偽造私文書│            │
│    │日            │限公司        │所示之富邦銀行│零二元  │，足以生損害於他人，│            │
│    │              │              │信用卡（卡號：│        │處有期徒刑貳月。減為│            │
│    │              │              │0000000│        │有期徒刑壹月。      │            │
│    │              │              │0000000│        │                    │            │
│    │              │              │號）          │        │                    │            │
├──┼───────┼───────┼───────┼────┼──────────┤            │
│四五│九十五年八月二│神腦國際      │如附表一編號五│二千七百│周燈權行使偽造私文書│            │
│    │日            │              │所示之富邦銀行│二十七元│，足以生損害於他人，│            │
│    │              │              │信用卡（卡號：│        │處有期徒刑貳月。減為│            │
│    │              │              │0000000│        │有期徒刑壹月。簽帳單│            │
│    │              │              │0000000│        │上偽造之「曾美玉」署│            │
│    │              │              │號）          │        │名壹枚沒收。        │            │
├──┼───────┼───────┼───────┼────┼──────────┤            │
│四六│九十五年八月三│特力翠豐股份有│如附表一編號五│九百六十│周燈權行使偽造私文書│            │
│    │日            │限公司        │所示之富邦銀行│八元    │，足以生損害於他人，│            │
│    │              │              │信用卡（卡號：│        │處有期徒刑貳月。減為│            │
│    │              │              │0000000│        │有期徒刑壹月。      │            │
│    │              │              │0000000│        │                    │            │
│    │              │              │號）          │        │                    │            │
├──┼───────┼───────┼───────┼────┼──────────┤            │
│四七│九十五年八月四│喜美超市      │如附表一編號五│四百十五│周燈權行使偽造私文書│            │
│    │日            │              │所示之富邦銀行│元      │，足以生損害於他人，│            │
│    │              │              │信用卡（卡號：│        │處有期徒刑貳月。減為│            │
│    │              │              │0000000│        │有期徒刑壹月。簽帳單│            │
│    │              │              │0000000│        │上偽造之「曾美玉」署│            │
│    │              │              │號）          │        │名壹枚沒收。        │            │
├──┼───────┼───────┼───────┼────┼──────────┤            │
│四八│九十五年八月五│喜美超市      │如附表一編號五│七百十三│周燈權行使偽造私文書│            │
│    │日            │              │所示之富邦銀行│元      │，足以生損害於他人，│            │
│    │              │              │信用卡（卡號：│        │處有期徒刑貳月。減為│            │
│    │              │              │0000000│        │有期徒刑壹月。簽帳單│            │
│    │              │              │0000000│        │上偽造之「曾美玉」署│            │
│    │              │              │號）          │        │名壹枚沒收。        │            │
├──┼───────┼───────┼───────┼────┼──────────┤            │
│四九│九十五年八月七│遠百企業股份有│如附表一編號五│三千九百│周燈權行使偽造私文書│            │
│    │日            │限公司        │所示之富邦銀行│二十四元│，足以生損害於他人，│            │
│    │              │              │信用卡（卡號：│        │處有期徒刑貳月。減為│            │
│    │              │              │0000000│        │有期徒刑壹月。簽帳單│            │
│    │              │              │0000000│        │上偽造之「曾美玉」署│            │
│    │              │              │號）          │        │名壹枚沒收。        │            │
├──┼───────┼───────┼───────┼────┼──────────┤            │
│五十│九十五年八月七│大村加油站    │如附表一編號五│六百元  │周燈權行使偽造私文書│            │
│    │日            │              │所示之富邦銀行│        │，足以生損害於他人，│            │
│    │              │              │信用卡（卡號：│        │處有期徒刑貳月。減為│            │
│    │              │              │0000000│        │有期徒刑壹月。簽帳單│            │
│    │              │              │0000000│        │上偽造之「曾美玉」署│            │
│    │              │              │號）          │        │名壹枚沒收。        │            │
├──┼───────┼───────┼───────┼────┼──────────┤            │
│五一│九十五年八月八│喜美超市      │如附表一編號五│五百十五│周燈權行使偽造私文書│            │
│    │日            │              │所示之富邦銀行│元      │，足以生損害於他人，│            │
│    │              │              │信用卡（卡號：│        │處有期徒刑貳月。減為│            │
│    │              │              │0000000│        │有期徒刑壹月。簽帳單│            │
│    │              │              │0000000│        │上偽造之「曾美玉」署│            │
│    │              │              │號）          │        │名壹枚沒收。        │            │
├──┼───────┼───────┼───────┼────┼──────────┤            │
│五二│九十五年八月十│大村加油站    │如附表一編號五│八百元  │周燈權行使偽造私文書│            │
│    │日            │              │所示之富邦銀行│        │，足以生損害於他人，│            │
│    │              │              │信用卡（卡號：│        │處有期徒刑貳月。減為│            │
│    │              │              │0000000│        │有期徒刑壹月。簽帳單│            │
│    │              │              │0000000│        │上偽造之「曾美玉」署│            │
│    │              │              │號）          │        │名壹枚沒收。        │            │
├──┼───────┼───────┼───────┼────┼──────────┤            │
│五三│九十五年九月五│神腦國際      │如附表一編號五│三千三百│周燈權行使偽造私文書│            │
│    │日            │              │所示之富邦銀行│零四元  │，足以生損害於他人，│            │
│    │              │              │信用卡（卡號：│        │處有期徒刑貳月。減為│            │
│    │              │              │0000000│        │有期徒刑壹月。簽帳單│            │
│    │              │              │0000000│        │上偽造之「曾美玉」署│            │
│    │              │              │號）          │        │名壹枚沒收。        │            │
├──┼───────┼───────┼───────┼────┼──────────┤            │
│五四│九十五年九月五│大村加油站    │如附表一編號五│六百元  │周燈權行使偽造私文書│            │
│    │日            │              │所示之富邦銀行│        │，足以生損害於他人，│            │
│    │              │              │信用卡（卡號：│        │處有期徒刑貳月。減為│            │
│    │              │              │0000000│        │有期徒刑壹月。簽帳單│            │
│    │              │              │0000000│        │上偽造之「曾美玉」署│            │
│    │              │              │號）          │        │名壹枚沒收。        │            │
├──┼───────┼───────┼───────┼────┼──────────┤            │
│五五│九十五年九月六│神腦國際      │如附表一編號五│一千一百│周燈權行使偽造私文書│            │
│    │日            │              │所示之富邦銀行│二十三元│，足以生損害於他人，│            │
│    │              │              │信用卡（卡號：│        │處有期徒刑貳月。減為│            │
│    │              │              │0000000│        │有期徒刑壹月。簽帳單│            │
│    │              │              │0000000│        │上偽造之「曾美玉」署│            │
│    │              │              │號）          │        │名壹枚沒收。        │            │
├──┼───────┼───────┼───────┼────┼──────────┤            │
│五六│九十五年九月六│喜美超市      │如附表一編號五│一千零三│周燈權行使偽造私文書│            │
│    │日            │              │所示之富邦銀行│十八元  │，足以生損害於他人，│            │
│    │              │              │信用卡（卡號：│        │處有期徒刑貳月。減為│            │
│    │              │              │0000000│        │有期徒刑壹月。簽帳單│            │
│    │              │              │0000000│        │上偽造之「曾美玉」署│            │
│    │              │              │號）          │        │名壹枚沒收。        │            │
├──┼───────┼───────┼───────┼────┼──────────┤            │
│五七│九十五年九月七│大村加油站    │如附表一編號五│一千元  │周燈權行使偽造私文書│            │
│    │日            │              │所示之富邦銀行│        │，足以生損害於他人，│            │
│    │              │              │信用卡（卡號：│        │處有期徒刑貳月。減為│            │
│    │              │              │0000000│        │有期徒刑壹月。簽帳單│            │
│    │              │              │0000000│        │上偽造之「曾美玉」署│            │
│    │              │              │號）          │        │名壹枚沒收。        │            │
├──┼───────┼───────┼───────┼────┼──────────┤            │
│五八│九十五年九月八│中國石油林森北│如附表一編號五│五百元  │周燈權行使偽造私文書│            │
│    │日            │路店          │所示之富邦銀行│        │，足以生損害於他人，│            │
│    │              │              │信用卡（卡號：│        │處有期徒刑貳月。減為│            │
│    │              │              │0000000│        │有期徒刑壹月。簽帳單│            │
│    │              │              │0000000│        │上偽造之「曾美玉」署│            │
│    │              │              │號）          │        │名壹枚沒收。        │            │
│    │              │              │              │        │                    │            │
├──┼───────┼───────┼───────┼────┼──────────┤            │
│五九│九十五年九月九│喜美超市      │如附表一編號五│七百三十│周燈權行使偽造私文書│            │
│    │日            │              │所示之富邦銀行│三元    │，足以生損害於他人，│            │
│    │              │              │信用卡（卡號：│        │處有期徒刑貳月。減為│            │
│    │              │              │0000000│        │有期徒刑壹月。簽帳單│            │
│    │              │              │0000000│        │上偽造之「曾美玉」署│            │
│    │              │              │號）          │        │名壹枚沒收。        │            │
├──┼───────┼───────┼───────┼────┼──────────┤            │
│六十│九十五年九月十│喜美超市      │如附表一編號五│四百七十│周燈權行使偽造私文書│            │
│    │一日          │              │所示之富邦銀行│一元    │，足以生損害於他人，│            │
│    │              │              │信用卡（卡號：│        │處有期徒刑貳月。減為│            │
│    │              │              │0000000│        │有期徒刑壹月。簽帳單│            │
│    │              │              │0000000│        │上偽造之「曾美玉」署│            │
│    │              │              │號）          │        │名壹枚沒收。        │            │
├──┼───────┼───────┼───────┼────┼──────────┤            │
│六一│九十五年九月十│丁丁藥局員林店│如附表一編號五│五百四十│周燈權行使偽造私文書│            │
│    │四日          │              │所示之富邦銀行│三元    │，足以生損害於他人，│            │
│    │              │              │信用卡（卡號：│        │處有期徒刑貳月。減為│            │
│    │              │              │0000000│        │有期徒刑壹月。簽帳單│            │
│    │              │              │0000000│        │上偽造之「曾美玉」署│            │
│    │              │              │號）          │        │名壹枚沒收。        │            │
├──┼───────┼───────┼───────┼────┼──────────┤            │
│六二│九十五年九月十│喜美超市      │如附表一編號五│八百三十│周燈權行使偽造私文書│            │
│    │五日          │              │所示之富邦銀行│三元    │，足以生損害於他人，│            │
│    │              │              │信用卡（卡號：│        │處有期徒刑貳月。減為│            │
│    │              │              │0000000│        │有期徒刑壹月。簽帳單│            │
│    │              │              │0000000│        │上偽造之「曾美玉」署│            │
│    │              │              │號）          │        │名壹枚沒收。        │            │
├──┼───────┼───────┼───────┼────┼──────────┤            │
│六三│九十五年九月十│喜美超市      │如附表一編號五│一千五百│周燈權行使偽造私文書│            │
│    │九日          │              │所示之富邦銀行│六十二元│，足以生損害於他人，│            │
│    │              │              │信用卡（卡號：│        │處有期徒刑貳月。減為│            │
│    │              │              │0000000│        │有期徒刑壹月。簽帳單│            │
│    │              │              │0000000│        │上偽造之「曾美玉」署│            │
│    │              │              │號）          │        │名壹枚沒收。        │            │
├──┼───────┼───────┼───────┼────┼──────────┤            │
│六四│九十五年十月七│大村加油站    │如附表一編號五│三百元  │周燈權行使偽造私文書│            │
│    │日            │              │所示之富邦銀行│        │，足以生損害於他人，│            │
│    │              │              │信用卡（卡號：│        │處有期徒刑貳月。減為│            │
│    │              │              │0000000│        │有期徒刑壹月。簽帳單│            │
│    │              │              │0000000│        │上偽造之「曾美玉」署│            │
│    │              │              │號）          │        │名壹枚沒收。        │            │
├──┼───────┼───────┼───────┼────┼──────────┤            │
│六五│九十五年十月十│大村加油站    │如附表一編號五│五百元  │周燈權行使偽造私文書│            │
│    │日            │              │所示之富邦銀行│        │，足以生損害於他人，│            │
│    │              │              │信用卡（卡號：│        │處有期徒刑貳月。減為│            │
│    │              │              │0000000│        │有期徒刑壹月。簽帳單│            │
│    │              │              │0000000│        │上偽造之「曾美玉」署│            │
│    │              │              │號）          │        │名壹枚沒收。        │            │
├──┼───────┼───────┼───────┼────┼──────────┤            │
│六六│九十五年十月十│遠百企業股份有│如附表一編號五│一千二百│周燈權行使偽造私文書│            │
│    │一日          │限公司        │所示之富邦銀行│五十八元│，足以生損害於他人，│            │
│    │              │              │信用卡（卡號：│        │處有期徒刑貳月。減為│            │
│    │              │              │0000000│        │有期徒刑壹月。簽帳單│            │
│    │              │              │0000000│        │上偽造之「曾美玉」署│            │
│    │              │              │號）          │        │名壹枚沒收。        │            │
├──┼───────┼───────┼───────┼────┼──────────┤            │
│六七│九十五年十月十│神腦國際      │如附表一編號五│一千九百│周燈權行使偽造私文書│            │
│    │一日          │              │所示之富邦銀行│九十九元│，足以生損害於他人，│            │
│    │              │              │信用卡（卡號：│        │處有期徒刑貳月。減為│            │
│    │              │              │0000000│        │有期徒刑壹月。簽帳單│            │
│    │              │              │0000000│        │上偽造之「曾美玉」署│            │
│    │              │              │號）          │        │名壹枚沒收。        │            │
├──┼───────┼───────┼───────┼────┼──────────┤            │
│六八│九十五年十月十│喜美超市      │如附表一編號五│一千一百│周燈權行使偽造私文書│            │
│    │一日          │              │所示之富邦銀行│九十七元│，足以生損害於他人，│            │
│    │              │              │信用卡（卡號：│        │處有期徒刑貳月。減為│            │
│    │              │              │0000000│        │有期徒刑壹月。簽帳單│            │
│    │              │              │0000000│        │上偽造之「曾美玉」署│            │
│    │              │              │號）          │        │名壹枚沒收。        │            │
├──┼───────┼───────┼───────┼────┼──────────┤            │
│六九│九十五年十月十│遠百企業股份有│如附表一編號五│一千八百│周燈權行使偽造私文書│            │
│    │三日          │限公司        │所示之富邦銀行│七十一元│，足以生損害於他人，│            │
│    │              │              │信用卡（卡號：│        │處有期徒刑貳月。減為│            │
│    │              │              │0000000│        │有期徒刑壹月。簽帳單│            │
│    │              │              │0000000│        │上偽造之「曾美玉」署│            │
│    │              │              │號）          │        │名壹枚沒收。        │            │
├──┼───────┼───────┼───────┼────┼──────────┤            │
│七十│九十五年十月十│大村加油站    │如附表一編號五│六百元  │周燈權行使偽造私文書│            │
│    │三日          │              │所示之富邦銀行│        │，足以生損害於他人，│            │
│    │              │              │信用卡（卡號：│        │處有期徒刑貳月。減為│            │
│    │              │              │0000000│        │有期徒刑壹月。簽帳單│            │
│    │              │              │0000000│        │上偽造之「曾美玉」署│            │
│    │              │              │號）          │        │名壹枚沒收。        │            │
├──┼───────┼───────┼───────┼────┼──────────┤            │
│七一│九十五年十月十│遠百企業股份有│如附表一編號五│一千三百│周燈權行使偽造私文書│            │
│    │八日          │限公司        │所示之富邦銀行│九十元  │，足以生損害於他人，│            │
│    │              │              │信用卡（卡號：│        │處有期徒刑貳月。減為│            │
│    │              │              │0000000│        │有期徒刑壹月。簽帳單│            │
│    │              │              │0000000│        │上偽造之「曾美玉」署│            │
│    │              │              │號）          │        │名壹枚沒收。        │            │
├──┼───────┼───────┼───────┼────┼──────────┤            │
│七二│九十五年十月十│喜美超市      │如附表一編號五│一千二百│周燈權行使偽造私文書│            │
│    │八日          │              │所示之富邦銀行│零七元  │，足以生損害於他人，│            │
│    │              │              │信用卡（卡號：│        │處有期徒刑貳月。減為│            │
│    │              │              │0000000│        │有期徒刑壹月。簽帳單│            │
│    │              │              │0000000│        │上偽造之「曾美玉」署│            │
│    │              │              │號）          │        │名壹枚沒收。        │            │
└──┴───────┴───────┴───────┴────┴──────────┴──────┘
附錄：本案論罪科刑法條全文
刑法第二百十六條
行使第二百十條至第二百十五條之文書者，依偽造、變造文書或
登載不實事項或使登載不實事項之規定處斷。
刑法第二百十條
偽造、變造私文書，足以生損害於公眾或他人者，處五年以下有
期徒刑。
刑法第三百三十九條
意圖為自己或第三人不法之所有，以詐術使人將本人或第三人之
物交付者，處五年以下有期徒刑、拘役或科或併科一千元以下罰
金。
以前項方法得財產上不法之利益或使第三人得之者，亦同。
前二項之未遂犯罰之。
刑法第三百三十九條之二
意圖為自己或第三人不法之所有，以不正方法由自動付款設備取
得他人之物者，處三年以下有期徒刑、拘役或一萬元以下罰金。
以前項方法得財產上不法之利益或使第三人得之者，亦同。